臺灣高雄地方法院民事裁定              100年度抗字第184號
抗  告  人  鍾佳岑
相  對  人  黃惠美
上列抗告人因與相對人間本票裁定強制執行事件，對於中華民國
100 年7 月25日本院100 年度司票字第2406號裁定提起抗告，本
院裁定如下：
    主    文
抗告駁回。
抗告程序費用新台幣壹仟元由抗告人負擔。
    理    由
一、抗告意旨略以：伊雖曾簽發如附表所示之本票予相對人，但
    伊已將債務清償完畢，係相對人未返還如原裁定附表編號1
    、2 所示之本票等語。為此提起抗告，請求廢棄原裁定。
二、按執票人向本票發票人行使追索權時，得聲請法院裁定後強
    制執行，票據法第123 條定有明文。又本票執票人依上開規
    定聲請法院裁定許可對發票人強制執行，係屬非訟事件，此
    項聲請之裁定，僅依非訟事件程序，就本票形式上之要件是
    否具備，以審查強制執行許可與否，並無確定實體上法律關
    係存否之效力，如發票人就票據債務之存否有爭執時，應由
    發票人提起確認之訴，以資解決，亦有最高法院56年台抗字
    第714 號及57年台抗字第76號判例意旨可資參照。
三、經查，相對人主張其執有抗告人如附表所示之本票，於屆期
    後為付款之提示，均竟不獲兌現，爰依票據法第123 條規定
    聲請裁定許可強制執行等情，業據提出與其所述相符之本票
    1 紙為證，且經本院依形式上審核附表所示本票應記載事項
    均記載齊備，並無票據無效情形存在，抗告人既為發票人，
    自應負發票人責任，故原裁定依據相對人所提出本票為形式
    上判斷，據以准許強制執行，並無違誤。又抗告人辯稱：伊
    已將債務清償完畢，係相對人未返還本票等語，縱然屬實，
    惟此係實體上之爭執，應由抗告人另行提起訴訟，以資解決
    ，本件非訟程序不得加以審究，仍應為許可強制執行之裁定
    。從而，原審裁定准予強制執行，核無不合，抗告人猶執前
    詞，指摘原裁定不當，為無理由，應予駁回。
四、又按非訟事件，依法應由關係人負擔費用者，法院裁定命關
    係人負擔時，應一併確定其數額；非訟事件程序費用之負擔
    ，有相對人者，準用民事訴訟法有關訴訟費用之規定，非訟
    事件法第24條第1 項及第21條第2 項定有明文。本件抗告業
    經駁回在案，依上開法條規定，本院應予確定訴訟費用額。
    茲因抗告人提起本件抗告，除繳納抗告費1,000 元外，未有
    其餘訴訟費用之支出。是以，本件應由抗告人負擔之訴訟費
    用額確定為1,000 元。
五、據上論結，本件抗告為無理由，依非訟事件法第46條、第21
    條第2 項、第24條第1 項，民事訴訟法第495 條之1 第1 項
    、第449 條第1 項、第78條，裁定如主文。
中    華    民    國  100     年    9     月    30    日
                  民事第五庭  審判長法  官  張維君
                                    法  官  秦慧君
                                    法  官  李育信
正本係照原本作成。
本裁定不得抗告。
中    華    民    國  100     年    9     月    30    日
                                    書記官  陳孟琳
┌─────────────────────────────────┐
│附表：                                                            │
├──┬──────┬────┬──────┬──────┬────┤
│編號│ 發  票  日 │票面金額│ 到  期  日 │ 利息起算日 │票據號碼│
│    │            │(新台幣)│            │            │        │
├──┼──────┼────┼──────┼──────┼────┤
│001 │99年7月25日 │10,000元│99年8月25日 │99年8月25日 │0000000 │
├──┼──────┼────┼──────┼──────┼────┤
│002 │99年7月30日 │20,000元│99年8月30日 │99年8月30日 │0000000 │
└──┴──────┴────┴──────┴──────┴────┘